【裁判字號】    97,上訴,3435
【裁判日期】    970826
【裁判案由】    毒品危害防制條例
【裁判全文】
臺灣高等法院刑事判決                97年度上訴字第3435號
上  訴  人  臺灣桃園地方法院檢察署檢察官
上  訴  人
即  被  告  甲○○
                      4號(
                    現於臺灣台北看守所
選任辯護人  曾昭牟律師
上列上訴人因毒品危害防制條例案件，不服臺灣桃園地方法院97
年度訴字第311號，中華民國97年6月11日第一審判決（起訴案號
：臺灣桃園地方法院檢察署96年度偵字第30078號），提起上訴
，本院判決如下：
    主  文
上訴駁回。
    事  實
一、甲○○明知海洛因係毒品危害防制條例所列管之第一級毒品
    ，不得非法持有或販賣，竟仍基於意圖販賣以營利之犯意，
    由黃志文撥打甲○○所有電話號碼為0000000000號之行動電
    話給甲○○，約定購買第一級毒品海洛因之數量及交易地點
    後，於民國96年12月8 日中午12時25分許，甲○○在桃園縣
    平鎮市○○路○○段406 巷巷口前，以每包海洛因新臺幣（
    下同）1 千元之價格，販賣第一級毒品海洛因2 包（含包裝
    袋2 個，驗前毛重0.81公克、淨重0.29公克，驗餘淨重0.28
    55公克）予黃志文，並將上開海洛因2包交付予黃志文而完
    成交易之際，為警當場查獲，且在黃志文所駕駛前往該處購
    買毒品之車牌號碼3P－2902號自用小貨車上，扣得上開甲○
    ○販賣並交付予黃志文之第一級毒品海洛因2包，另在甲○
    ○身上扣得其所有之電話號碼為0000000000號行動電話1具
    （含SIM卡1張）、分裝杓5支、海洛因3包（含包裝袋3個，
    合計淨重3.32公克，空包裝總重1.16公克）後，復由警持搜
    索票，在甲○○位於桃園縣平鎮市○○路○○段406巷20弄
    24號住處內進行搜索，再行查獲海洛因26包（含包裝袋26個
    ，合計淨重3.02公克，空包裝總重6.82公克）等物，始查悉
    上情。
二、案經臺北市政府警察局報請臺灣桃園地方法院檢察署檢察官
    偵查起訴。
    理  由
一、上揭犯罪事實，業據被告甲○○於本院審理時坦承不諱，核
    與證人黃志文於檢察官偵查時證述相符，且有搜索票、搜索
    扣押筆錄、現場蒐證照片、光碟、原審勘驗筆錄及扣押物之
    照片在卷可稽，並有扣案之被告所有白色粉末29包（含包裝
    袋29個，其中3包合計淨重3.32公克、空包裝總重1.16公克
    ，另26包合計淨重3.02公克、空包裝總重6.82公克）、0000
    000000號行動電話1具（含SIM卡1張）、分裝杓5支可按。上
    揭於被告身上及住處計扣得之29包白色粉末，經送法務部調
    查局鑑定結果，均含有第一級毒品海洛因成分，其中3包合
    計淨重3.32公克、空包裝總重1.16公克，另26包合計淨重
    3.02公克、空包裝總重6.82公克，此有該局濫用藥物實驗室
    97年1月31日調科壹字第09723006530號鑑定書、97年1月31
    日調科壹字第09723006540號鑑定書各1份在卷可稽（見97年
    度偵字第1207號偵查卷第114頁、第117頁）在卷可稽。另在
    黃志文身上扣得購自被告之白色粉末2包（含包裝袋2個，驗
    前毛重0.81公克、淨重0.29公克，驗餘淨重0.28 55公克）
    ，經送驗結果，確含有第一級毒品海洛因成分，有交通部民
    用航空局航空醫務中心96年12月31日航藥鑑字第09 62376號
    毒品鑑定書在卷可稽（見上開偵查卷第116頁）。是被告自
    白，核與事實相符，堪以採信。本案事證明確，被告犯行堪
    以認定。
二、按海洛因係毒品危害防制條例第4 條第2 項第1 款所規定之
    第一級毒品，不能隨意販賣、轉讓或持有，故被告販賣海洛
    因予黃志文之行為，係犯毒品危害防制條例第4 條第1 項販
    賣第一級毒品罪嫌。被告持有第一級毒品之低度行為，為其
    後販賣之高度行為所吸收，不另論罪。本件公訴人雖具體求
    處無期徒刑，然被告本件所販賣之毒品次數僅1 次，金額2
    千元，數量甚少，況買方黃志文尚未給付價金2 千元予被告
    ，業據證人黃志文證述明確，而被告所犯販賣第一級毒品罪
    ，法定本刑為死刑、無期徒刑，本院認以其犯罪情狀，量處
    最輕本刑無期徒刑仍嫌過重，其犯罪情狀與法定刑度相較，
    客觀上可引起一般人之同情，本院認依被告之情狀，此部分
    所犯處以有期徒刑即足以懲儆，並可達防衛社會之目的者，
    故就被告前揭所犯販賣第一級毒品之罪，爰依刑法第59條之
    規定酌量減輕其刑。原審以被告罪證明確，適用毒品危害防
    制條例第4條第1項、第18條第1項前段、第19條第1項，刑法
    第11條、第59條，並審酌被告犯後坦承犯行，態度良好，販
    賣數量甚微，並未取得價金，法重情輕等一切情狀，依刑法
    第59條酌減其刑量處有期徒刑15年，並就當場扣得由被告交
    付黃志文之第一級毒品海洛因2包（含包裝袋2個，驗前毛重
    0.81公克、淨重0. 2 9公克，驗餘淨重0.2855公克）及嗣後
    於被告身上所扣得之第一級毒品海洛因3包（含包裝袋3個，
    合計淨重3.32公克，空包裝總重1.16 公克），在被告上揭
    住處扣得之第一級毒品海洛因26包（含包裝袋26個，合計淨
    重3.02公克，空包裝總重6.82公克），均為違禁物，依毒品
    危害防制條例第18條第1項前段規定，宣告沒收銷燬之（包
    裝袋與毒品析離無實益，且虛耗成本，目前均以刮杓方式取
    出檢驗，尚難完全析離，呈裝毒品之包裝袋應與海洛因毒品
    視為一體，併予沒收銷燬；至於鑑驗時用罄之毒品，因已滅
    失，不另諭知沒收）。扣案之門號0000000000號行動電話1
    支（含SIM卡1張）、分裝杓5支均係被告所有之物，業據被
    告供述在卷，且係供作毒品交易分裝毒品、聯繫購毒者所用
    ，即均係本件販賣海洛因毒品犯罪所用之物，應依同條例第
    19條第1項規定，宣告沒收之。至扣案之現金、注射針筒、
    安非他命2包、鐵盒1個、分裝袋、電子磅秤、塑膠鏟子、現
    金、帳冊、吸食器、玻璃吸管、容器及0000000000號行動電
    話1支（含SIM卡及藍芽耳機），查無其他證據足資證明係供
    被告本件販賣第一級毒品海洛因所用，應認與本件犯罪無任
    何直接關聯，爰不併為沒收之諭知。又因被告尚未向買方黃
    志文收取本案販賣第一級毒品海洛因之價金2千元，則其犯
    罪所得尚未實現取得，故亦不併予宣告沒收。其認事用法並
    無不合，公訴人上訴意旨指原判決適用刑法第59條酌減其刑
    不當，被告上訴指量刑過重而指摘原判決不當，均無理由，
    應予駁回。
據上論斷，應依刑事訴訟法第368條，判決如主文。
本案經檢察官郭啟東到庭執行職務。
中    華    民    國    97    年    8     月    26    日
                  刑事第八庭審判長法  官  鄭文肅
                                  法  官  張明松
                                  法  官  蔡光治
以上正本證明與原本無異。
如不服本判決，應於收受送達後十日內向本院提出上訴書狀，其
未敘述上訴之理由者並得於提起上訴後十日內向本院補提理由書
（均須按他造當事人之人數附繕本）。
                                  書記官  陳韋杉
中    華    民    國    97    年    8     月    26    日
附錄本案論罪科刑依據之法條：
毒品危害防制條例第4條第1項
製造、運輸、販賣第一級毒品者，處死刑或無期徒刑；處無期徒
刑者，得併科新臺幣1 千萬元以下罰金。


司法院資訊處製作；財團法人民間司法改革基金會備份。
